【裁判字號】    99,抗,1356
【裁判日期】    991116
【裁判案由】    聲請定其應執行刑
【裁判全文】
臺灣高等法院刑事裁定                  99年度抗字第1356號
抗  告  人  甲○○
上列抗告人因聲請定其應執行刑案件，不服臺灣士林地方法院99
年度聲字第1559號，中華民國99年10月8 日第一審裁定（聲請案
號：臺灣士林地方法院檢察署99年度執聲字第1010號），提起抗
告，本院裁定如下：
    主  文
抗告駁回。
    理  由
一、抗告意旨略以：抗告人於民國98年3 月24日下午2 時許受毛
    小姐拿刀威脅，因自衛始扭傷毛小姐，其於98年11月25日當
    庭表示願撤回訴訟，故抗告人未請求傳訊有利證人，豈知毛
    小姐不但出爾反爾，還一再跟蹤及用電話等不正方法騷擾、
    恐嚇抗告人。從而，抗告人對於被論處傷害罪及妨害自由罪
    深感不服，懇請鈞院撤銷原裁定云云。
二、按裁判確定前犯數罪者，併合處罰之；數罪併罰，有二裁判
    以上者，依刑法第51條之規定，定其應執行之刑，刑法第50
    條、第53條分別定有明文。次按數罪併罰，應依分別宣告其
    罪之刑為基礎，定其應執行刑，此觀刑法第51條規定自明，
    故一裁判宣告數罪之刑，雖曾經定其執行刑，但如再與其他
    裁判宣告之刑定其執行刑時，前定之執行刑當然失效，仍應
    以其各罪宣告之刑為基礎，定其執行刑，不得以前之執行刑
    為基礎，以與後裁判宣告之刑，定其執行刑，最高法院著有
    59年臺抗字第367 號判例可資參照；而上開更定之應執行刑
    ，不應比前定之應執行刑加計其他裁判所處刑期後為重，否
    則即與法律秩序理念及法律目的之內部界限有違，難認適法
    （最高法院93年度臺非字第192 號判決意旨參照）。
三、經查：本件原裁定以抗告人甲○○先後犯如原裁定附表編號
    1 至3 所示各罪，經分別判處如其附表所示之刑確定，檢察
    官聲請原審法院定其應執行之刑，經原審認聲請為正當，定
    其應執行刑為拘役60日，如易科罰金，以新臺幣（下同）1,
    000 元折算1 日。其中原裁定附表編號2 至3 之罪，經臺灣
    士林地方法院以98年度士簡字第1079號判決時，同時定應執
    行刑為拘役50日，如易科罰金，以1,000 元折算1 日。經核
    原裁定所定之應執行之刑，均係在各刑中之最長期拘役50日
    以上，各刑合併之刑期拘役60日以下，則本件抗告人雖未獲
    有減少拘役期間之利益，惟原裁定並未逾越法定之外部界限
    ，且亦未逾自由裁量之內部性界限，故無違誤。至抗告人所
    指不應被論處傷害及妨害自由罪云云，惟抗告人是否成立罪
    刑，非本件抗告程序所得審酌，是抗告意旨對經判決確定之
    犯罪事實，徒憑己詞，再事爭執，指摘原裁定不當，為無理
    由，應予駁回。
四、據上論斷，應依刑事訴訟法第412 條，裁定如主文。
中    華    民    國    99    年    11    月    16    日
                  刑事第二十庭審判長法  官  楊貴雄
                                    法  官  林銓正
                                    法  官  許必奇
以上正本證明與原本無異。
不得再抗告。
                                    書記官  高郁婷
中    華    民    國    99    年    11    月    17    日

司法院資訊處製作；財團法人民間司法改革基金會備份。
